【裁判字號】    99,易,2948
【裁判日期】    991231
【裁判案由】    妨害自由等
【裁判全文】
臺灣臺北地方法院刑事判決              99年度易字第2948號
公  訴  人  臺灣臺北地方法院檢察署檢察官
被      告  謝美智
上列被告因妨害自由等案件，經檢察官提起公訴（九十九年度調
偵字第九二號），本院判決如下：
    主    文
謝美智無故侵入他人住宅，處拘役貳拾日，如易科罰金，以新臺
幣壹仟元折算壹日；又致令如附表所示之物不堪用，足以生損害
於他人，處拘役伍拾玖日，如易科罰金，以新臺幣壹仟元折算壹
日；又以加害名譽之事，恐嚇他人致生危害於安全，處拘役貳拾
日，如易科罰金，以新臺幣壹仟元折算壹日。應執行拘役柒拾日
，如易科罰金，以新臺幣壹仟元折算壹日。
    犯罪事實
一、謝美智與蔣泱泱曾為男女朋友，嗣因故分手，謝美智心生不
    滿，竟為下列行為：
（一）謝美智明知臺北市○○區○○路二段二一一號十五樓之二
      房屋為蔣泱泱所有之建築物，未經該屋所有人蔣泱泱之同
      意，不得擅自進入，竟基於無故侵入他人住宅之犯意，於
      民國九十八年六月八日下午三時許，前往蔣泱泱所有上開
      住處外，未經蔣泱泱之同意，擅自以其之前留下之該房屋
      鑰匙開啟上址房屋門鎖後，無故侵入蔣泱泱所有上開房屋
      內。
（二）謝美智基於毀損之故意，於九十八年六月八日下午三時許
      侵入蔣泱泱上開住處後，旋在蔣泱泱上開住處內潑灑黑色
      及藍色油漆，而令如附表所示之牆壁、地板、電視櫃、電
      視、相框、沙發、書桌、床單、枕頭套、衣櫃、餐櫃、襯
      衫、Ｔ恤、牛仔褲等不堪用，足生損害於蔣泱泱。
（三）謝美智另基於以加害名譽之事恐嚇他人之犯意，於九十八
      年六月八日至九日間，接續以蔣泱泱向遠傳電信股份有限
      公司申請而為其所使用之0000000000號行動電
      話門號傳送簡訊至蔣泱泱向遠傳電信股份有限公司申請並
      使用之0000000000號行動電話門號，對蔣泱泱
      恫嚇稱：「…最後不要再逼我請一些不該請的人出來…到
      時大家（連你孩子媽的家人全部都牽連）都會真的很難看
      很難收場…」、「我讓你在公司跟家裡等的下去我就不姓
      謝我連八卦報都一起上我連照片都會堪（刊）上去你等著
      看這是你自找的」、「你覺得那家報社會比較好…自由時
      報、時報周刊…這樣壹周刊！…」等加害名譽之話語恐嚇
      蔣泱泱，使蔣泱泱心生畏懼，致生危害於安全。
二、案經蔣泱泱訴由臺北市政府警察局大安分局報請臺灣臺北地
    方法院檢察署檢察官偵查起訴。
    理    由
壹、證據能力部分：
  一、查本件被告謝美智所為不利於己之陳述，並無出於強暴、
      脅迫、利誘、詐欺、疲勞訊問、違法羈押或其他不正之方
      法，亦非違反法定障礙事由經過期間不得訊問或告知義務
      之規定而為，依刑事訴訟法第一百五十六條第一項、第一
      百五十八條之二規定，應認有證據能力。
  二、按被告以外之人於偵查中向檢察官所為之陳述，除顯有不
      可信之情況者外，得為證據，刑事訴訟法第一百五十九條
      之一第二項定有明文。經查：告訴人蔣泱泱於九十八年八
      月二十七日偵查中以證人身分具結向檢察官所為之證述，
      查無任何顯不可信之情況，依刑事訴訟法第一百五十九條
      之一第二項規定，自得為證據。
  三、次按被告以外之人於審判外之陳述，雖不符前四條之規定
      ，而經當事人於審判程序同意做為證據，法院審酌該言詞
      陳述或書面陳述作成時之情況，認為適當者，亦得為證據
      。當事人、代理人或辯護人於法院調查證據時，知有刑事
      訴訟法第一百五十九條第一項不得為證據之情形，而未於
      言詞辯論終結前聲明異議者，視為有前項之同意，刑事訴
      訟法第一百五十九條之五定有明文。查，本院認定事實所
      憑之其餘證據，部分屬傳聞證據，惟檢察官及被告均未於
      本院言詞辯論終結前對其等證據能力聲明異議，本院審酌
      該等言詞或書面陳述作成之情況，並無非出於任意性或不
      正取供，或違法或不當情事，且客觀上亦無不可信之情況
      ，堪認為適當，依刑事訴訟法第一百五十九條之五第二項
      規定，均得作為證據，先予敘明。
貳、實體部分：
  一、前開犯罪事實，業據被告於本院審理時坦承不諱，核與告
      訴人蔣泱泱於警詢及偵查時指訴情節相符，並有遠傳電信
      股份有限公司0000000000號行動電話門號九十
      八年六月份通話明細、告訴人行動電話簡訊翻拍照片及告
      訴人住處如附表所示之物不堪使用照片等件在卷可參。綜
      上所述，本案事證已臻明確，被告犯行均洵堪認定，應均
      予依法論科。
  二、核被告所為，係犯刑法第三百零六條第一項之無故侵入住
      宅罪、同法第三百零五條之恐嚇危害安全罪及同法第三百
      五十四條之毀損罪。被告所犯上開三罪，犯意各別，行為
      不同，應分論併罰。爰分別審酌被告前無前科，此有臺灣
      高等法院被告前案紀錄表一份在卷足按，素行良好，僅因
      情感糾紛，竟為本件無故侵入他人之住宅、致令告訴人住
      處如附表所示之物不堪使用，及以簡訊恐嚇告訴人等犯行
      ，對告訴人之居家安全、財產有重大危害，並致告訴人心
      生恐懼，嚴重影響社會治安，惟其侵入住宅之期間短暫，
      犯罪後坦承犯行，態度尚稱良好，然迄今尚未與告訴人達
      成民事上和解，取得告訴人之原諒，兼衡其犯罪之目的、
      情節、手段、智識程度及犯罪所生損害等一切情狀，爰分
      別量處如主文所示之刑及諭知易科罰金之折算標準，並定
      其應執行之刑及諭知所定應執行刑易科罰金之折算標準。
據上論斷，應依刑事訴訟法第二百八十四條之一、第二百九十九
條第一項前段，刑法第三百零五條、第三百零六條第一項、第三
百五十四條、第四十一條第一項前段、第五十一條第六款，刑法
施行法第一條之一第一項、第二項前段，判決如主文。
本案經檢察官吳宇青到庭執行職務
中    華    民    國    99    年    12    月    31    日
                臺灣臺北地方法院刑事第六庭
                    法      官  雷淑雯
以上正本證明與原本無異。
如不服本判決，應於判決送達後十日內，向本院提出上訴狀（應
抄附繕本），並應敘述具體理由；其未敘述上訴理由者，應於上
訴期間屆滿後二十日內向本院補提理由書（均須按他造當事人之
人數附繕本）「切勿逕送上級法院」。告訴人或被害人如對於本
判決不服者，應具備理由請求檢察官上訴，其上訴期間之計算係
以檢察官收受判決正本之日期為準。
                    書  記  官  蕭君卉
中    華    民    國    99    年    12    月    31    日
附錄本案論罪科刑法條全文：
刑法第三百零五條
以加害生命、身體、自由、名譽、財產之事，恐嚇他人致生危害
於安全者，處二年以下有期徒刑、拘役或三百元以下罰金。
刑法第三百零六條
無故侵入他人住宅、建築物或附連圍繞之土地或船艦者，處一年
以下有期徒刑、拘役或三百元以下罰金。
無故隱匿其內，或受退去之要求而仍留滯者，亦同。
刑法第三百五十四條
毀棄、損壞前二條以外之他人之物或致令不堪用，足以生損害於
公眾或他人者，處二年以下有期徒刑、拘役或五百元以下罰金。
附表：
┌─────────────────────────┐
│      物          品          名          稱      │
├─────────────────────────┤
│牆壁、地板、電視櫃、電視、相框、沙發、書桌、床單、│
│枕頭套、衣櫃、餐櫃、襯衫、Ｔ恤、牛仔褲            │
└─────────────────────────┘

司法院資訊處製作；財團法人民間司法改革基金會備份。
